臺灣高雄地方法院刑事裁定
111年度矚重訴字第1號
公  訴  人  臺灣高雄地方檢察署檢察官
被      告  黃格格




選任辯護人  林泓帆律師（法扶）
            謝育錚律師（法扶）
            陳威延律師（法扶）
上列被告因殺人等案件，經檢察官提起公訴，本院裁定如下：
    主  文
甲○○自民國一百一十一年四月二十一日起延長羈押貳月，並禁止
接見、通信。
    理  由
一、本件被告甲○○因殺人等案件，經檢察官提起公訴，前經本院
    訊問被告後，以其犯罪嫌疑重大，有羈押之原因及必要，裁
    定自民國111年1月21日起羈押並禁止接見通信。
二、本件羈押期間即將屆滿，經本院訊問被告並聽取辯護人之意
    見，認有裁定延長羈押並禁止接見通信之必要：
　㈠被告否認被訴之放火燒燬有人居住之建築物罪、殺人罪等罪
    嫌，惟依卷內證人乙○○、乙○○等人之證述、監視器畫面勘驗
    結果、火災調查鑑定書等證據，認涉有起訴書所載犯嫌重大
    ，檢察官起訴被告之刑法第271條第1項殺人罪，係死刑、無
    期徒刑或10年以上有期徒刑之罪；第173條第1項放火燒燬現
    供人使用之住宅罪，係無期徒刑或7年以上有期徒刑之罪，
    均屬刑事訴訟法第101條第1項第3款所指之罪。
　㈡本案雖已進入審判程序，然被告於審理中之主張與其先前供
    述內容有所出入，此部分尚待傳訊證人交互詰問後釐清，而
    傳訊之證人除被告案發時之男友外，尚有城中城大樓其他住
    戶、經常隨被告至城中城大樓聊天之少年等人，而為被告認
    識之人；又依卷內證人甲○○○之證述、對話截圖等，被告曾
    要求甲○○○向警方檢舉特定之事項，可認被告曾有影響司法
    權正確行使之事實，故有相當理由認被告有影響證人或與之
    勾串之虞。
  ㈢被告雖表示其身體健康狀況不佳，然其於看守所內仍有戒護
    至醫院開刀、治療之可能，況依被告所述，其係因無法負擔
    費用，方無法接受治療，難認已有非保外治療顯難痊癒之情
    形。本案涉及眾多城中城大樓居民之生命、身體、財產法益
    ，以羈押確保案件能查明真相、避免案情陷入不明，符合比
    例原則，亦非得以被告所稱定期至派出所報到等其他侵害較
    小之方式可替代。
　㈣被告有相當理由可能影響證人之證述，業經說明如前。辯護
    人雖以被告不認識專家證人、被害人，唯一有可能聯絡之證
    人乙○○所述對被告並無不利，故認被告並無勾串之必要云云
    ，尚屬無據，是認仍有對被告禁止接見、通信之必要。
三、綜上所述，本件對被告羈押及禁止接見、通信之原因均仍然
    存在，亦有繼續羈押及禁止接見、通信之必要，復查無刑事
    訴訟法第114條各款之事由，爰裁定自111年4月21日起延長
    羈押2月，並禁止接見、通信。
四、依刑事訴訟法第108條第1項、第2項、第105條，裁定如主文
    。
中　　華　　民　　國　　111 　年　　4 　　月　　18　　日
            刑事第十二庭  審判長法　官  蔡書瑜
  　　　　　                    法  官  李承曄 
　　　　　　                    法  官  蔡有亮
以上正本證明與原本無異。
如不服本裁定，應於收受送達後5 日內向本院提出抗告狀。
中　　華　　民　　國　　111 　年　　4 　　月　　18　　日
                                書記官  林怡君